<?xml version='1.0' encoding='utf-8'?>
<verb default="áirigh" disambig="">
  <verbalNoun default="áireamh" />
  <verbalAdjective default="áirithe" />
  <tenseForm default="áirigh" tense="Past" dependency="Indep" person="Base" />
  <tenseForm default="áiríomar" tense="Past" dependency="Indep" person="Pl1" />
  <tenseForm default="áiríodar" tense="Past" dependency="Indep" person="Pl3" />
  <tenseForm default="áiríodh" tense="Past" dependency="Indep" person="Auto" />
  <tenseForm default="áirigh" tense="Past" dependency="Dep" person="Base" />
  <tenseForm default="áiríomar" tense="Past" dependency="Dep" person="Pl1" />
  <tenseForm default="áiríodar" tense="Past" dependency="Dep" person="Pl3" />
  <tenseForm default="áiríodh" tense="Past" dependency="Dep" person="Auto" />
  <tenseForm default="áiríodh" tense="PastCont" dependency="Indep" person="Base" />
  <tenseForm default="áirínn" tense="PastCont" dependency="Indep" person="Sg1" />
  <tenseForm default="áiríteá" tense="PastCont" dependency="Indep" person="Sg2" />
  <tenseForm default="áirímis" tense="PastCont" dependency="Indep" person="Pl1" />
  <tenseForm default="áirídís" tense="PastCont" dependency="Indep" person="Pl3" />
  <tenseForm default="áirítí" tense="PastCont" dependency="Indep" person="Auto" />
  <tenseForm default="áiríodh" tense="PastCont" dependency="Dep" person="Base" />
  <tenseForm default="áirínn" tense="PastCont" dependency="Dep" person="Sg1" />
  <tenseForm default="áiríteá" tense="PastCont" dependency="Dep" person="Sg2" />
  <tenseForm default="áirímis" tense="PastCont" dependency="Dep" person="Pl1" />
  <tenseForm default="áirídís" tense="PastCont" dependency="Dep" person="Pl3" />
  <tenseForm default="áirítí" tense="PastCont" dependency="Dep" person="Auto" />
  <tenseForm default="áiríonn" tense="PresCont" dependency="Indep" person="Base" />
  <tenseForm default="áirím" tense="PresCont" dependency="Indep" person="Sg1" />
  <tenseForm default="áirímid" tense="PresCont" dependency="Indep" person="Pl1" />
  <tenseForm default="áirítear" tense="PresCont" dependency="Indep" person="Auto" />
  <tenseForm default="áiríonn" tense="PresCont" dependency="Dep" person="Base" />
  <tenseForm default="áirím" tense="PresCont" dependency="Dep" person="Sg1" />
  <tenseForm default="áirímid" tense="PresCont" dependency="Dep" person="Pl1" />
  <tenseForm default="áirítear" tense="PresCont" dependency="Dep" person="Auto" />
  <tenseForm default="áireoidh" tense="Fut" dependency="Indep" person="Base" />
  <tenseForm default="áireoimid" tense="Fut" dependency="Indep" person="Pl1" />
  <tenseForm default="áireofar" tense="Fut" dependency="Indep" person="Auto" />
  <tenseForm default="áireoidh" tense="Fut" dependency="Dep" person="Base" />
  <tenseForm default="áireoimid" tense="Fut" dependency="Dep" person="Pl1" />
  <tenseForm default="áireofar" tense="Fut" dependency="Dep" person="Auto" />
  <tenseForm default="áireodh" tense="Cond" dependency="Indep" person="Base" />
  <tenseForm default="áireoinn" tense="Cond" dependency="Indep" person="Sg1" />
  <tenseForm default="áireofá" tense="Cond" dependency="Indep" person="Sg2" />
  <tenseForm default="áireoimis" tense="Cond" dependency="Indep" person="Pl1" />
  <tenseForm default="áireoidís" tense="Cond" dependency="Indep" person="Pl3" />
  <tenseForm default="áireofaí" tense="Cond" dependency="Indep" person="Auto" />
  <tenseForm default="áireodh" tense="Cond" dependency="Dep" person="Base" />
  <tenseForm default="áireoinn" tense="Cond" dependency="Dep" person="Sg1" />
  <tenseForm default="áireofá" tense="Cond" dependency="Dep" person="Sg2" />
  <tenseForm default="áireoimis" tense="Cond" dependency="Dep" person="Pl1" />
  <tenseForm default="áireoidís" tense="Cond" dependency="Dep" person="Pl3" />
  <tenseForm default="áireofaí" tense="Cond" dependency="Dep" person="Auto" />
  <moodForm default="áiríodh" mood="Imper" person="Base" />
  <moodForm default="áirím" mood="Imper" person="Sg1" />
  <moodForm default="áirigh" mood="Imper" person="Sg2" />
  <moodForm default="áirímis" mood="Imper" person="Pl1" />
  <moodForm default="áirígí" mood="Imper" person="Pl2" />
  <moodForm default="áirídís" mood="Imper" person="Pl3" />
  <moodForm default="áirítear" mood="Imper" person="Auto" />
  <moodForm default="áirí" mood="Subj" person="Base" />
  <moodForm default="áirímid" mood="Subj" person="Pl1" />
  <moodForm default="áirítear" mood="Subj" person="Auto" />
</verb>
